【裁判字號】    99,家聲,467
【裁判日期】    991105
【裁判案由】    裁定認可
【裁判全文】
臺灣臺中地方法院民事裁定             99年度家聲字第467號
聲  請  人  洪茂榮
相  對  人  王巧錐
上列當事人聲請裁定認可（大陸判決書）事件，本院裁定如下：
    主  文
中華人民共和國福建省寧德市蕉城區人民法院（二○○五）蕉民
初字第四○一號民事判決書（於民國九十四年十二月三十日生效
），應予認可。
聲請程序費用由相對人負擔。
    理  由
一、按在大陸地區作成之民事確定判決、民事仲裁判斷，不違背
    臺灣地區公共秩序或善良風俗者，得聲請法院裁定認可，臺
    灣地區與大陸地區人民關係條例第74條第1 項定有明文。是
    以，在大陸地區作成之民事確定裁判欲在臺灣地區發生裁判
    之效力者，依首開規定，即須聲請法院裁定認可。
二、聲請意旨略以：相對人為大陸地區人士，聲請人及相對人於
    民國91年1 月29日結婚，嗣於94年4月4日（聲請狀誤載為12
    月30日），經大陸地區福建省寧德市蕉城區人民法院以（20
    05）蕉民初字第401 號民事判決離婚確定，並已於同年12月
    30日生效。因上開大陸地區作成之民事判決，並未違反臺灣
    地區之公共秩序或善良風俗，為此聲請裁定認可上開民事判
    決等語，並提出該判決書、法律文書生效證明、經財團法人
    海峽交流基金會認證之公證書、戶籍謄本等證物為憑。
三、聲請人主張相對人為大陸地區人士，兩造於91年1 月29日結
    婚，兩造之婚姻關係經大陸地區法院民事判決離婚確定，且
    已生效等事實，業據其提出與所述情節相符並經財團法人海
    峽交流基金會驗證之上開書證為證，依臺灣地區與大陸地區
    人民關係條例第7條、同條例施行細則第8條之規定，應推定
    該大陸地區作成之文書為真正，並堪認聲請人主張之前揭事
    實為真實。而觀諸聲請人所提之上開判決書記載：原告（按
    指相對人）主張其與被告（按指聲請人）夫妻感情已完全破
    裂，被告在臺灣向本院郵寄的答辯狀中陳述同意離婚夫妻感
    情；現原告主張要求與被告離婚的請求，原告所為之請求符
    合法律規定，應予准許等語。本院參諸上開離婚判決所舉事
    由，符合我國民法第1052條第2 項規定難以維持婚姻之重大
    事由，其認事用法，與我國法律有關規定相符，亦與臺灣地
    區公共秩序或善良風俗無違。從而，聲請人聲請裁定認可上
    開大陸地區作成之民事確定判決，為有理由，應予准許。
四、依非訟事件法第21條第2 項、民事訴訟法第95條、第78條，
    裁定如主文。
中    華    民    國    99    年    11    月     5    日
                  家事法庭    法  官  郭妙俐
以上正本係照原本作成
如對本裁定抗告，須於裁定送達後10日之不變期間內，向本院提
出抗告狀。
中    華    民    國    99    年    11    月     5    日
                              書記官

司法院資訊處製作；財團法人民間司法改革基金會備份。
